【裁判字號】    95,易,3474
【裁判日期】    951214
【裁判案由】    恐嚇取財
【裁判全文】
臺灣臺中地方法院刑事判決           95年度易字第3474號
公  訴  人  台灣台中地方法院檢察署檢察官
被      告  甲○○原名江武峰.
上列被告因恐嚇取財案件，經檢察官提起公訴（95年度偵字第22
525號），被告於準備程序中就被訴事實為有罪之陳述，經告以
簡式審判之旨，並聽取意見後，本院合議庭裁定由受命法官依法
獨任進行簡式審判程序判決如下：
    主  文
甲○○（原名江武峰）意圖為自己不法之所有，以恐嚇使人將本
人之物交付，累犯，處有期徒刑柒月，扣案之西瓜刀壹把，沒收
；又意圖為自己不法之所有，以恐嚇使人將本人之物交付，累犯
，處有期徒刑柒月，扣案之西瓜刀壹把，沒收；又意圖為自己不
法之所有，以恐嚇使人將本人之物交付，累犯，處有期徒刑柒月
，扣案之西瓜刀壹把，沒收；又意圖為自己不法之所有，以恐嚇
使人將本人之物交付，累犯，處有期徒刑柒月，扣案之水果刀壹
把，沒收；又意圖為自己不法之所有，以恐嚇使人將本人之物交
付，累犯，處有期徒刑柒月，扣案之水果刀壹把，沒收；又意圖
為自己不法之所有，以恐嚇使人將本人之物交付，累犯，處有期
徒刑柒月，扣案之水果刀壹把，沒收；應執行有期徒刑年，扣
案之西瓜刀及水果刀各壹把，均沒收。
    事  實
一、甲○○（原名江武峰）素行不佳，前曾犯違反麻醉藥品管理
    條例、違反毒品危害防制條例等罪，其中於民國（下同）九
    十一年間所觸犯違反毒品危害防制條例罪，經本院判處有期
    徒刑十月確定，並於九十二年十一月三十日因縮短刑期執行
    完畢，詎仍不知悔改。甲○○為籌措施用毒品及日常所需之
    費用，竟意圖為自己不法之所有，分別基於恐嚇取財犯意，
    在臺中縣市地區，為下列恐嚇取財行為：
（一）、甲○○於九十五年九月十八日凌晨一時十七分許，攜帶
        其所有之西瓜刀一把，插於腰際，前往臺中縣霧峰鄉○○路一一三五號「全家便利商店」，在櫃檯前亮出插在
        腰際之西瓜刀，再對店員乙○○恫稱：「我只是要求財
        而已」、「所有大張的小張給兩張」等語，恐嚇乙○○
        ，致乙○○心生畏懼，而交付現金新臺幣（下同）一千
        二百元予甲○○。
（二）、甲○○於同年月十八日晚上二十時五十二分許，攜帶前
        開西瓜刀一把，插於腰際，前往臺中市○○區○○路一
        段二○二號「ＯＫ便利商店」，在櫃檯前亮出插在腰際
        之西瓜刀，再對店員己○○恫稱：「我只是要錢，你要
        好好配合，我不想傷害其他人。」等語，恐嚇己○○，
        致己○○心生畏懼，交付現金一千五百元予甲○○。
（三）、甲○○於同年月二十一日凌晨○時十三分許，攜帶前開
        西瓜刀一把，插於腰際，前往臺中縣霧峰鄉○○街二○○號「全家便利商店」，在櫃檯前亮出插在腰際之西瓜
        刀，對店員辛○○恫稱：「我是通緝犯只是要求財，你
        好好配合，我不傷害任何人。」等語，致辛○○心生畏
        懼，打開收銀機後，任由甲○○取走現金三千一百元。
（四）、甲○○於同年月二十九日下午十九時二十三分許，攜帶
        其所有之水果刀一把，插於腰際，前往臺中市○○區○○路一段九十七號「統好超商」，在櫃檯前亮出插在腰
        際之水果刀，對店員戊○○恫稱：「我只是要錢，搶劫
        ！」等語，致戊○○心生畏懼，打開收銀機後，任由甲○○取走現金四千六百元。
（五）、甲○○於同年十月一日下午十二時五十分許，攜帶前開
        水果刀一把，插於腰際，前往臺中市○○區○○路二段
        二一六號「ＯＫ便利商店」，在櫃檯前亮出插在腰際之
        水果刀，對店員丁○○恫稱：「搶劫！」「不然你將收
        銀機打開我自己拿。」等語，致丁○○心生畏懼，打開
        收銀機後，任由甲○○取走現金二千八百元。
（六）、甲○○於同年十月二日下午二十時五分許，攜帶前開水
        果刀一把，插於腰際，前往臺中縣大里市○○路二九一
        號「福客多便利商店」，在櫃檯前亮出插在腰際之水果
        刀，對店長丙○○、店員庚○○恫稱：「不要動，把錢
        拿出來。」等語，因丙○○未予理會，庚○○則因恐丙○○不測，而心生畏懼，打開收銀機，任由甲○○取走
        現金三千八百元。嗣於同年十月六日下午十七時許，甲○○前往臺中市北屯區○○○路與瀋陽路口之「ＯＫ便
        利商店」，在門口徘徊俟機作案時，為店員周子琦發覺
        有異，報警處理，經警據報前往臺中市○○區○○路與
        安順東三街口附近盤查甲○○，甲○○拒絕接受盤查當
        場逃逸，為警追緝至同市○○路與梅川西路口附查獲，
        在甲○○身上扣得贓款一百一十一元，再由甲○○帶同
        員警前往臺中市北屯區○○○路一四九號對面水溝內，
        扣得上開西瓜刀及水果刀各一把，及在臺中市○○區○○路一段三七五號住處，扣得甲○○於犯罪時所穿著之
        短褲及運動衫各一件。
二、案經臺中市警察局第五分局報請臺灣臺中地方法院檢察署檢
    察官偵查起訴。
    理  由
一、按除被告所犯為死刑、無期徒刑、最輕本刑為三年以上有期
    徒刑之罪或高等法院管轄第一審案件者外，於前條第一項程
    序進行中，被告先就被訴事實為有罪之陳述時，審判長得告
    知被告簡式審判程序之旨，並聽取當事人、代理人、辯護人
    及輔佐人之意見後，裁定進行簡式審判程序，刑事訴訟法第
    二百七十三條之一第一項定有明文。本件被告所犯係死刑、
    無期徒刑、最輕本刑為三年以上有期徒刑以外之罪，其於準
    備程序中就被訴事實為有罪之陳述，且經審判長告知被告簡
    式審判程序之旨，並聽取公訴人及被告之意見後，本院合議
    庭認為適宜而裁定由受命法官獨任進行簡式審判程序，合先
    敘明。
二、訊據被告甲○○對於上揭事實坦承不諱，核與證人乙○○、
    己○○、辛○○、戊○○、丁○○、庚○○、丙○○、周子
    琦等人所證述之情節相符，並有扣案如事實欄所載之上開西
    瓜刀及水果刀各一把，及被告甲○○於犯罪時所穿著之短褲
    及運動衫各一件，及照片五張、贓物認領保管單、員警職務
    報告書各一份在卷足資佐證，足認被告甲○○自白，核與事
    實相符，堪予採信，事證至臻明確，被告甲○○犯行洵堪認
    定。
三、按刑法第三百四十六條第一項之恐嚇取財罪，其所謂恐嚇，
    指凡一切言語、舉動足以使人生畏怖心者均屬之，而該言語
    或舉動是否足以使他人生畏怖心，應依社會一般觀念衡量之
    ，如行為人之言語、舉動，依社會一般觀念，均認係惡害之
    通知，而足以使人生畏怖心時，縱被害人心理狀態特別，不
    因而畏怖，仍不能不認為行為人已著手實行恐嚇取財犯行，
    自應成立該罪之未遂犯，最高法院八十四年度台上字第八一
    三號判決可資參照。核被告所為，係犯刑法第三百四十六條
    第一項之恐嚇取財罪及同條第三項、第一項之恐嚇取財未遂
    罪。被告以一恐嚇取財行為同時恐嚇丙○○、庚○○二人，
    因丙○○並未因生畏懼而未遂，同時致庚○○因生畏懼交付
    財物而既遂，為想像競合犯，應依刑法第五十五條規定，從
    一重之恐嚇取財既遂罪處斷。又被告上開六次恐嚇取財犯行
    ，犯意各別，行為互殊，應予分論併罰。被告甲○○前曾於
    九十一年間觸犯違反毒品危害防制條例罪，經本院判處有期
    徒刑十月確定，並於九十二年十一月三十日因縮短刑期執行
    完畢，此有台灣台中地方法院檢察署刑案資料查註紀錄表一
    份在卷可按，五年以內再犯本件有期徒刑以上之罪，均為累
    犯，均應依刑法第四十七條第一項規定加重其刑。爰審酌被
    告甲○○犯罪之動機、目的、手段、品行不佳，詳如前述，
    此有台灣台中地方法院檢察署刑案資料查註紀錄表一份在卷
    可按、所生危害及犯罪後坦認罪愆，頗具悔意，然犯罪後迄
    今仍未與被害人等達成民事和解，取得諒解等一切情狀，分
    別量處如主文所示之刑，並定其應執行刑，以資懲儆。扣案
    之西瓜刀及水果刀各一把，均為被告甲○○供犯罪所用之物
    ，且屬被告所有，爰依法併予宣告沒收之。至於另扣案之被
    告甲○○於犯罪時所穿著之短褲及運動衫各一件，雖屬被告
    所有，但均非為被告甲○○供犯罪所用之物，爰不依法併予
    宣告沒收之。
據上論斷，應依刑事訴訟法第二百九十九條第一項前段、第二百
七十三條之一第一項、刑法第三百四十六條第一項、第五十五條
、第四十七條第一項、第五十一條第五款、第九款、第十款、第
三十八條第一項第二款、刑法施行法第一條之一第一項、第二項
前段，判決如主文。
中    華    民    國    95    年    12    月    14    日
                        刑事第八庭    法  官  洪俊誠
以上正本證明與原本無異。
如不服本判決，應於判決送達後十日內向本院提出上訴狀，上訴
於臺灣高等法院臺中分院(須附繕本)。
                                      書記官  蕭榮峰
中    華    民    國    95    年    12    月    14    日
附錄論罪科刑實體法條文：
刑法第346條（單純恐嚇罪）：
意圖為自己或第三人不法之所有，以恐嚇使人將本人或第三人之
物交付者，處6月以上5年以下有期徒刑，得併科1千元以下罰金
。
（罰金部份業經刑法施行法第一條之一第二項前段提高30倍為新
台幣3萬元）
以前項方法得財產上不法之利益，或使第三人得之者，亦同。
前二項之未遂犯罰之。
刑法施行法第一之一條（95年06月14日修正）：
中華民國九十四年一月七日刑法修正施行後，刑法分則編所定罰
金之貨幣單位為新臺幣。
九十四年一月七日刑法修正時，刑法分則編未修正之條文定有罰
金者，自九十四年一月七日刑法修正施行後，就其所定數額提高
為三十倍。但七十二年六月二十六日至九十四年一月七日新增或
修正之條文，就其所定數額提高為三倍。


司法院資訊處製作；財團法人民間司法改革基金會備份。
